【裁判字號】    98,消債更,622
【裁判日期】    981009
【裁判案由】    更生事件
【裁判全文】
臺灣板橋地方法院民事裁定           98年度消債更字第622號
聲  請  人  甲○○
代  理  人  朱立鈴律師
上列當事人因消費者債務清理事件，聲請更生，本院裁定如下：
    主      文
債務人甲○○自中華民國九十八年十月九日下午四時起開始更生
程序。
本件命司法事務官進行更生程序。
    理      由
一、按法院開始更生程序之裁定，應載明其年、月、日、時，並
    即時發生效力；法院裁定開始更生或清算程序後，得命司法
    事務官進行更生或清算程序，消費者債務清理條例第45條第
    1 項、第16條第1 項前段分別定有明文。
二、本件聲請意旨略以：聲請人因有不能清償債務情事，民國95
    （下同）年間依「中華民國銀行公會會員辦理消費金融案件
    無擔保債務協商機制」，與最大債權金融機構萬泰商業銀行
    股份有限公司（下稱萬泰銀行）達成分期還款協議，同意自
    95年7 月起，分100 期，利率0%，每月應清償新臺幣（下同
    ）10,562元。惟聲請人罹患兩側聽力障礙，於工作時無法立
    即聽見老闆之吩咐，於96年10月遭僱主解雇，故僅履約16期
    ，無力繼續繳納協商款項。又聲請人之子於97年9 月間死亡
    ，家庭遭逢重大變故，聲請人之配偶因而罹患重度憂鬱症，
    無法負擔家計，家中重擔均須由聲請人及仍在就學中之長女
    負擔，實有不能清償債務之情形，爰依法聲請更生等語。
三、經查，聲請人主張之上開事實，業據其提出財產及收入狀況
    說明書、債權人清冊、財團法人金融聯合徵信中心前置協商
    專用債權人清冊、聲請人之全戶及其子之除戶戶籍謄本、台
    北市立聯合醫院陽明院區精神科證診斷明書、聲請人及其配
    偶之全國財產稅總歸戶財產查詢單、聲請人之財政部臺灣省
    北區國稅局96至97年度綜合所得稅各類所得資料清單、聲請
    人前僱主出具之聲請人受解雇證明、勞工保險被保險人投保
    資料表等件正本，及協議書暨還款計畫、台北市立聯合醫院
    陽明院區耳鼻喉科證診斷明書、殘障手冊、萬泰商業銀行存
    款憑條、元大銀行活期儲蓄存款存摺、郵政存簿儲金簿、房
    屋租賃契約書、台灣電力公司電費通知及收據、臺北自來水
    事業處水費收據、新海瓦斯股份有限公司收費通知單、台北
    縣三重市公所勞工保險身心障礙被保險人政府補助保險費清
    單、中華電信股份有限公司繳費通知、全聯有線電視股份有
    限公司收視到期續約通知書、黎明技術學院繳費收據、台北
    縣立二重國民中學繳費收據等件影本為證。聲請人於消費者
    債務清理條例施行前，曾與各金融機構債權人就無擔保債權
    成立協商，約定自95年7 月起，分100 期，按月償還10,562
    元，依各債權銀行債權金額比例清償各項債務，至全部清償
    為止，聲請人於96年10月毀諾未繳等情，亦據萬泰銀行向本
    院陳報明確，有民事陳報狀可憑。聲請人目前於三重市公所
    任職公園清掃、每月薪資約17,409元，此有聲請人之勞工保
    險被保險人投保資料表、元大商業銀行活期儲蓄存款存摺可
    稽。則聲請人目前每月所得，經扣除聲請人自身之必要生活
    費用10,792元（內政部公佈之98年度臺北縣低收入戶每人每
    月最低生活費用），已不足履行債務協商方案，則聲請人主
    張有不可歸責於己之事由，致履行原協商條件有重大困難，
    應堪採信。此外，本件又查無聲請人有消費者債務清理條例
    第6 條第3 項、第8 條或第46條各款所定駁回更生聲請之事
    由存在，是本件更生聲請，應屬有據，爰裁定如主文。
四、至於聲請人於更生程序開始後，應另提出足以為債權人會議
    可決或經法院認為公允之更生方案以供採擇，俾免更生程序
    進行至依消費者債務清理條例第61條規定應行清算之程度，
    附此敘明。
中    華    民    國    98    年    10    月    9    日
                  民事第三庭法  官  張紫能
以上正本係照原本作成
本裁定不得抗告
中    華    民    國    98    年    10    月    9    日
                            書記官  華海珍


司法院資訊處製作；財團法人民間司法改革基金會備份。
